臺灣臺中地方法院刑事判決　　　　　　 100年度易字第3198號
公　訴　人　臺灣臺中地方法院檢察署檢察官
被　　　告　蘇添壽
上列被告因妨害自由案件，經檢察官提起公訴（100年度偵字第
15778號），本院判決如下：
    主  文
蘇添壽犯恐嚇危害安全罪，累犯，處拘役肆拾日，如易科罰金，
以新臺幣壹仟元折算壹日。
    犯罪事實
一、蘇添壽前於民國99年間，因犯公共危險罪，經本院以99年度
    中交簡字第297號判處有期徒刑4月確定，於99年9月23日執
    行完畢。詎仍不知悔改，於100年7月13日14時許，因其所涉
    本院100年度易字第1678號侵入住宅等案件，於本院第8法庭
    審理時，竟基於恐嚇危害安全之犯意，當庭對劉美惠恫嚇稱
    「今天她讓社會局來救助她，我一定會搞死她，讓她沒有辦
    法收這條那個。她今天有辦法說害我讓我去給人家關，她今
    天都不怕讓我死了，我為什麼怕她死」等語，經法官當庭訓
    斥後而停止，復承前犯意，於開庭完畢後，於本院第8法庭
    庭外接續對劉美惠恐嚇稱「妳全家死光光（臺語）」等語，
    而以前揭加害生命、身體、自由之事，致劉美惠心生畏懼，
    而生危害於安全。
二、案經劉美惠訴由臺灣臺中地方法院檢察署檢察官偵查起訴。
    理  由
一、證據能力部分：按現行刑事訴訟法為保障被告之反對詰問權
    ，排除具有虛偽危險性之傳聞證據，以求實體真實之發見，
    於該法第159條第1項明定被告以外之人於審判外之言詞或書
    面陳述，除法律有規定者外，不得作為證據。而刑事訴訟法
    第159條之1至159條之4有傳聞法則之例外規定，且被告以外
    之人於審判外之陳述，雖不符前4條之規定，而經當事人於
    審判程序同意作為證據，法院審酌該言詞陳述或書面陳述作
    成時之情況，認為適當者，亦得為證據；當事人、代理人或
    辯護人於法院調查證據時，知有第159條第1項不得為證據之
    情形，而未於言詞辯論終結前聲明異議者，視為有前項之同
    意，刑事訴訟法第159條之5定有明文。查本件經本院於審理
    期日踐行調查證據程序之被告以外之人於審判外之書面、言
    詞陳述，公訴人及被告於本院審理時對於證據能力均未聲明
    異議，本院審酌後認為該等證據均為本院事實認定之重要依
    據，作為本案之證據均屬適當，故依刑事訴訟法第159條之5
    規定，均具有證據能力。
二、上揭犯罪事實，業據被告蘇添壽於本院審理時坦承不諱（見
    本院100年12月1日審理筆錄），核與證人即告訴人劉美惠於
    偵查及本院審理時所證述情節相符，並經本院當庭勘驗告訴
    人於偵查中所提出之錄音轉拷光碟、本院100年度易字第167
    8號案件於100年7月13日之庭訊錄音光碟，被告對於本院於
    100年11月29日所製作之自告訴人所提出之前揭錄音轉拷光
    碟所示「3：0：10：17」、及本院100年度易字第1678號案
    件庭訊錄音光碟19分34秒起至20分0秒止之逐字錄音譯文，
    與該錄音轉拷光碟及庭訊錄音光碟之錄音檔案內容相符，經
    被告當庭表示對於該2錄音光碟及譯文內容無意見等語（見
    本院100年12月1日審理筆錄），且有本院100年11月29日勘
    驗筆錄乙份在卷可參，足見被告自白與事實相符。是本件事
    證明確，被告上開犯行洵堪認定，應予依法論科。
三、論罪科刑部分：
(一)、核被告蘇添壽所為，係犯刑法第305條之恐嚇危害安全罪。
    雖起訴書犯罪事實記載被告於本院第8法庭內向告訴人劉美
    惠恐嚇稱「她要讓我去關的話，我也要搞死她」，於該法庭
    外向告訴人恫嚇稱「要讓妳全家死光光，很悽慘」等語，然
    經本院勘驗前揭錄音光碟，被告當日於本院第8法庭內係稱
    「今天她讓社會局來救助她，我一定會搞死她，讓她沒有辦
    法收這條那個。她今天有辦法說害我讓我去給人家關，她今
    天都不怕讓我死了，我為什麼怕她死」等語，而於法庭外係
    稱「你家死光光」，已詳如前述，是本院就此部分自應予以
    載明。
(二)、被告於前揭時間，在本院第8法庭內、外，以言語恐嚇告訴
    人，其所為2次恐嚇行為，是於密切接近之時地實施，行為
    間之獨立性極為薄弱，主觀上顯係基於單一之犯意，且侵害
    相同之法益，應屬接續犯，僅論以一罪。
(三)、被告有犯罪事實欄所記載之論罪科刑紀錄，且業已於99年9
    月23日執行完畢，有臺灣臺中地方法院檢察署刑案資料查註
    紀錄表、臺灣高等法院被告前案紀錄表各乙份在卷可參，其
    受有期徒刑執行完畢後，5年內故意再犯本件有期徒刑以上
    之罪，為累犯，應依刑法第47條第1項之規定加重其刑。
(四)、爰審酌被告與告訴人間因案件纏訟，不勝其擾，遂於庭訊時
    情緒失控而出言恫嚇告訴人之犯罪動機，及被告犯罪後坦承
    犯行，犯後態度良好等一切情狀，量處如主文所示之刑，並
    諭知易科罰金之折算標準，以示懲儆。
據上論斷，應依刑事訴訟法第299條第1項前段，刑法第305條、
第47條第1項、第41條第1項前段，刑法施行法第1條之1，判決如
主文。
中    華    民    國   100    年    12    月    16    日
                       臺灣臺中地方法院刑事第十四庭
                                法  官  劉麗瑛
以上正本證明與原本無異。
如不服本判決應於收受判決後10日內向本院提出上訴書狀，並應
敘述具體理由；其未敘述上訴理由者，應於上訴期間屆滿後20日
內向本院補提理由書（均須按他造當事人之人數附繕本）「切勿
逕送上級法院」。
                                書記官  王玟
中    華    民    國   100    年    12    月    16    日
附錄論罪科刑法條
中華民國刑法第305條
以加害生命、身體、自由、名譽、財產之事，恐嚇他人致生危害
於安全者，處2年以下有期徒刑、拘役或3百元以下罰金。